臺灣臺北地方法院刑事判決　　　　　　　 94年度訴字第914號
公　訴　人　臺灣臺北地方法院檢察署檢察官
被　　　告　甲○○
上列被告因違反毒品危害防制條例案件，經檢察官提起公訴（九
十四年度毒偵字第一四七五號）及移送併案審理（九十四年度毒
偵字第二二六六號、第二三一五號），嗣於本院準備程序進行中
，被告就起訴及移送併案事實均為有罪之陳述，經本院合議庭認
為適當後，裁定由受命法官獨任進行簡式審判程序，判決如下：
    主      文
甲○○連續施用第一級毒品，累犯，處有期徒刑拾月。扣案海洛
因貳包（均不含包裝袋，淨重各零點零柒公克、零點零玖公克）
均沒收銷燬，包裝袋貳個均沒收。
    事      實
一、甲○○前因施用毒品案件，經裁定送觀察、勒戒後，認無繼
    續施用傾向，經臺灣高等法院以八十七年度上訴字第一八三
    ○號判決免刑確定，又因施用毒品，經本院裁定送觀察、勒
    戒後，認無繼續施用傾向，經臺灣臺北地方法院檢察署檢察
    官於民國八十八年六月二十五日以八十八年度偵字第一二八
    一三號案件為不起訴處分確定。又因施用第二級毒品安非他
    命，經本院以八十九年度簡字五六三號案件判處有期徒刑五
    月確定，並由本院另以八十九毒聲字第一九四三號裁定令入
    戒治處所施以強制戒治；嗣經本院以九十年毒聲字第三九七
    號裁定停止戒治，所餘戒治期間付保護管束。惟甲○○復於
    保護管束期間內，再因施用第二級毒品案件，經本院以九十
    一年度簡字第三八號判處有期徒刑六月確定，又因施用第一
    級毒品，經本院以九十一年度訴字第二三九號判處有期徒刑
    八月確定，另因違反廢棄物清理法等案件，經臺灣士林地方
    法院以九十二年度訴字第一六五號判處有期徒刑一年四月確
    定；上開三罪經臺灣士林地方法院以九十三年度聲字第八二
    四號裁定定應執行刑為有期徒刑二年五月確定，嗣入監執行
    ，而於九十三年五月二十六日縮刑假釋出監，縮刑期滿日期
    為同年十一月十六日，其假釋未經撤銷而以已執行論（此部
    分前科紀錄構成累犯）。詎甲○○猶不知悔改，於前開有期
    徒刑執行完畢後五年內，又基於施用第一級毒品海洛因之概
    括犯意，自九十四年二月間某日起至同年六月二十三日晚間
    九時許止，在其臺北市○○區○○路一九一號三樓住處，以
    一星期施用海洛因一次之不等頻率，連續施用第一級毒品海
    洛因多次，嗣於九十四年二月五日上午十時三十分許，在臺
    北市○○區○○路一七九號前為警查獲，並扣得其所有第一
    級毒品海洛因一包（淨重○‧○七公克）；復於九十四年六
    月二十四日上午九時許，為警在其前開住處搜索查獲，並扣
    得其所有第一級毒品海洛因一包（淨重○‧○九公克）。
二、案經臺北市政府警察局萬華分局分別報請臺灣臺北地方法院
    檢察署檢察官偵查起訴及移送併案審理，嗣於本院準備程序
    進行中，甲○○就起訴及移送併案事實均為有罪之陳述，本
    院改依簡式審判程序審理。
    理      由
一、上揭事實，業據被告甲○○於本院準備程序中自白不諱（見
    本院九十四年十二月七日準備程序筆錄），且其於九十四年
    二月五日及同年六月二十四日先後共三次經警所採集之尿液
    ，其檢驗結果確呈現嗎啡類及鴉片類藥物陽性反應，有臺灣
    尖端先進生技醫藥股份有限公司九十四年二月十八日、同年
    七月一日濫用藥物檢驗報告各一紙、臺灣檢驗科技股份有限
    公司九十四年七月九日濫用藥物尿液檢驗報告一紙在卷可稽
    （見九十四年度核退字第八九○號卷第二四頁、九十四年度
    毒偵字第二二六六號卷第八頁、九十四年度核退字第二九八
    一號卷第二三頁），並有九十四年二月五日及同年六月二十
    四日為警查獲之白粉計二包扣案可憑，該二包白粉經鑑驗結
    果確含有第一級毒品海洛因成分無訛（淨重分別為○‧○七
    公克、○‧○九公克），亦有法務部調查局九十四年五月十
    七日調科壹字第○二○○○七○九六號、同年九月十四日調
    科壹字第○二○○○七三五○號鑑定通知書各一件在卷可考
    （見九十四年度核退字第八九○號卷第二六頁、本院卷第四
    四頁），足證被告前揭出於任意性之自白與事實相符。查被
    告前因施用毒品案件，經裁定送觀察、勒戒後，認無繼續施
    用傾向，經臺灣高等法院以八十七年度上訴字第一八三○號
    判決免刑確定，又因施用毒品，經本院裁定送觀察、勒戒後
    ，認無繼續施用傾向，經臺灣臺北地方法院檢察署檢察官以
    八十八年度偵字第一二八一三號案件為不起訴處分確定；再
    因施用第二級毒品安非他命，經本院以八十九年度簡字五六
    三號案件判處有期徒刑五月確定，並由本院另以八十九毒聲
    字第一九四三號裁定令入戒治處所施以強制戒治，嗣經本院
    以九十年毒聲字第三九七號裁定停止戒治，所餘戒治期間付
    保護管束；於保護管束期間內再因施用第二級毒品案件，經
    本院以九十一年度簡字第三八號判處有期徒刑六月確定，另
    因施用第一級毒品，經本院以九十一年度訴字第二三九號判
    處有期徒刑八月確定等情，有臺灣高等法院被告前案紀錄表
    在卷可考，足認被告本件所犯施用毒品罪已屬三犯以上。本
    件事證明確，被告連續施用第一級毒品海洛因之犯行，堪以
    認定。
二、按海洛因具有成癮性、濫用性，對社會危害甚大，屬毒品危
    害防制條例第二條第二項第一款所規定之第一級毒品，被告
    違犯毒品危害防制條例第十條之施用毒品罪，已屬三犯以上
    ，依同條例第二十三條第二項之規定，應逕依該條例第十條
    之規定論處。核被告所為，係犯毒品危害防制條例第十條第
    一項之施用第一級毒品罪，其施用前、後持有第一級毒品海
    洛因之低度行為，均為嗣後施用之高度行為所吸收，不另論
    罪。被告先後多次施用第一級毒品海洛因之犯行，時間緊接
    ，方法相同，觸犯構成要件相同之罪名，顯係基於概括犯意
    為之，為連續犯，應依刑法第五十六條規定論以一罪，並加
    重其刑。公訴人雖僅就被告於九十四年二月五日上午十一時
    許為警採尿時回溯前二十六小時內某時之單次施用海洛因毒
    品犯行提起公訴，惟被告確有自九十四年二月間某日起至九
    十四年六月二十三日晚間九時許止之連續施用第一級毒品犯
    行，已如前述，並經檢察官移送請求併案審理在案（即九十
    四年度毒偵字第二二六六號、第二三一五號），依刑事訴訟
    法第二百六十七條之規定，本件起訴之效力自應及於屬裁判
    上一罪之全部連續犯行，本院自得併予裁判。查被告前因施
    用第二級毒品案件，經本院以九十一年度簡字第三八號判處
    有期徒刑六月確定，又因施用第一級毒品，經本院以九十一
    年度訴字第二三九號判處有期徒刑八月確定，另因違反廢棄
    物清理法等案件，經臺灣士林地方法院以九十二年度訴字第
    一六五號判處有期徒刑一年四月確定；上開三罪經臺灣士林
    地方法院以九十三年度聲字第八二四號裁定定應執行刑為有
    期徒刑二年五月確定，嗣入監執行，而於九十三年五月二十
    六日縮刑假釋出監，縮刑期滿日期為同年十一月十六日，其
    假釋未經撤銷而以已執行論等情，有臺灣高等法院被告前案
    紀錄表在卷可按，其受前開有期徒刑之執行完畢後，五年內
    再犯本件有期徒刑以上之罪，為累犯，應依刑法第四十七條
    規定加重其刑，並遞加之。爰審酌被告素行不佳，前經觀察
    勒戒、強制戒治等程序，仍不知悔改，復繼續沾染毒品惡習
    ，其施用毒品行為對於自身及社會所造成之危害程度非輕、
    犯罪之動機、目的、手段，暨其犯後坦承犯行等一切情狀，
    量處如主文所示之刑。扣案之海洛因二包（均不含包裝袋，
    淨重各為○‧○七及○‧○九公克，有前述法務部調查局鑑
    定通知書二紙可考），應依毒品危害防制條例第十八條第一
    項前段之規定宣告沒收銷燬；另盛裝前揭海洛因毒品之包裝
    袋二個，屬被告所有供本件施用毒品犯罪所用之物，爰依刑
    法第三十八條第一項第二款規定諭知沒收。
三、至於被告於九十四年六月二十四日為警採集之尿液經檢驗除
    呈嗎啡類陽性反應外，另呈甲基安非他命類陽性反應，有前
    開臺灣尖端先進生技醫藥股份有限公司九十四年七月一日濫
    用藥物檢驗報告在卷可憑（見九十四年度毒偵字第二二六六
    號卷第八頁），顯見被告另涉有施用第二級毒品之犯行，惟
    該犯行未經起訴，本院尚不得予以斟酌，應由檢察官另為適
    法之處理，併此敘明。
四、據上論斷，依刑事訴訟法第二百七十三條之一第一項、第二
    百九十九條第一項前段，毒品危害防制條例第十條第一項、
    第十八條第一項前段，刑法第十一條前段、第五十六條、第
    四十七條、第三十八條第一項第二款，判決如主文。
本案經檢察官黃美嘉到庭執行職務。
中　　華　　民　　國　　94　　年　　12　　月　　14　　日
　　　　　　　　　刑事第十一庭   法　官　林庚棟
以上正本證明與原本無異。
如不服本判決，應於判決送達後十日內，向本院提出上訴狀。
　　    　　　　　　　　　　　　 書記官　殷玉芬
中　　華　　民　　國　　94　　年　　12　　月　　15　　日
附錄本案論罪科刑法條全文
毒品危害防制條例第十條：
施用第一級毒品者，處六月以上五年以下有期徒刑。
施用第二級毒品者，處三年以下有期徒刑。
